臺灣板橋地方法院刑事判決　　　　　　100年度簡上字第890號
上　訴　人
即　被　告　鄭秀玉
上列上訴人即被告因傷害案件，不服本院刑事庭中華民國100 年
9 月13日100 年度簡字第6347號刑事簡易判決（聲請簡易判決處
刑案號：臺灣板橋地方法院檢察署100 年度偵字第12363 號），
提起上訴，本院管轄之第二審合議庭判決如下：
    主  文
上訴駁回。
鄭秀玉緩刑貳年，緩刑期間付保護管束，並應向檢察官指定之政
府機關、政府機構、行政法人、社區或其他符合公益目的之機構
或團體提供貳佰肆拾小時之義務勞務。
    事  實
一、鄭秀玉與薛理治為夫妻關係，因認為薛理治與同事林宜蓁有
    曖昧關係，遂於民國100 年3 月2 日上午8 時30分許前某時
    ，前往林宜蓁位於新北市○○區○○路三段之住處欲附近等
    候其夫薛理治。嗣於同日上午8 時30分許，鄭秀玉在新北市
    ○○區○○路三段129 號前，見林宜蓁在該處等候薛理治，
    一時心生不滿，竟基於傷害人身體之犯意，上前拉扯林宜蓁
    頭髮、並徒手毆打林宜蓁頭部，使林宜蓁受有左臉挫傷、頸
    部拉傷及頭部外傷等傷害。
二、案經林宜蓁訴由新北市政府警察局中和第二分局報告臺灣板
    橋地方法院檢察署檢察官偵查起訴。
    理  由
壹、證據能力部分：
    按被告以外之人於審判外之陳述，雖不符前4 條之規定，而
    經當事人於審判程序同意作為證據，法院審酌該言詞陳述或
    書面陳述作成時之情況，認為適當者，亦得為證據，刑事訴
    訟法第159 條之5 第1 項定有明文。查本案認定事實所引用
    之卷內證據資料，除原已符同法第159 條之1 至第159 條之
    4 規定、及法律另有規定等傳聞法則例外規定，而得作為證
    據外，並無證據證明係公務員違背法定程式所取得，而檢察
    官、上訴人即被告鄭秀玉於本院行準備程序時，均同意其作
    為本案證據之證據能力（簡上卷第21頁），且本院審酌前揭
    陳述作成時之情況，並無違法取證之瑕疵，亦認以之作為證
    據為適當，是本件有關被告以外之人於審判外之言詞或書面
    陳述等供述證據，依前揭法條意旨，自均得為證據。
貳、實體部分：
一、訊據被告固坦承事發當日係因欲前往該處找案外人薛理治，
    且有上前拉扯告訴人林宜蓁頭髮之事實，惟矢口否認有何傷
    害犯行，辯稱：伊只有拉扯林宜蓁的頭髮，沒有毆打她，是
    她自己在拉扯過程中跌倒，且林宜蓁離去現場時走得很快，
    好好的，身上沒有外傷，伊被林宜蓁破壞家庭，是受害者云
    云。經查：
  (一)前揭犯罪事實，業經證人即告訴人林宜蓁於警詢、偵查中分
    別證稱：伊於100 年3 月2 日上午8 時30分許，在新北市○
    ○區○○路三段129 號1 樓「民治診所」前遭毆打，對方將
    伊毆打在地時路人有勸阻，但對方還是沒有停手，後來伊自
    行起身逃走，對方是徒手毆打伊，沒有使用器具，伊去亞東
    紀念醫院驗傷，有左臉挫傷、頸部拉傷等傷害；被告的先生
    薛理治是伊公司的老闆，100 年3 月2 日早上伊與薛理治約
    好要去桃園出庭，薛理治要來接伊，伊徒步從伊位於中和區
    ○○路的住處走到「民治診所」門口時，從左後方看到一個
    婦人帶著口罩，走到伊面前不到30公分的位置舉起右手攻擊
    伊頭部，打到伊後腦杓，也有扯伊的頭髮，邊抓著頭髮邊打
    伊，還一邊罵伊說為什麼要睡別人的老公，後來伊跌倒在「
    民治診所」的騎樓，之後伊求助路人、路人有出手阻擋但沒
    擋到，被告稍微收手時伊就往民治街逃走等語明確（偵卷第
    4-6 、29-30 頁），亦有亞東紀念醫院診斷證明書、同院10
    0 年6 月2 日亞醫歷字第1006410345號函暨所附告訴人病歷
    相關資料等件在卷可稽（偵卷第9 、33、45-50 頁），是其
    所述本非無據。且就證人林宜蓁證稱其於事發當日係遭被告
    持續攻擊之情形，經核與證人即事發地旁「民治診所」之護
    士陳怡芳於偵查中之證述：伊是「民治診所」的護士，上班
    時間是早上8 時30分到中午12時、下午3 時到6 時，100 年
    3 月2 日上午8 時30分許有目擊2 名女子在診所外爭吵，伊
    沒有注意到長相，其中一個戴安全帽，伊出去看時已經是後
    半段，當時被打的小姐躺在地上正要站起來時被戴安全帽女
    子的扯頭髮，伊沒有看到前半段如何被打等語均屬相符（偵
    卷第111 頁），且被告亦自承：當日伊是騎機車前往現場，
    有戴口罩，且有出手拉林宜蓁的頭髮等語（院卷第21頁）。
    是證人林宜蓁所述無論關於當日被告之裝扮、其係遭被告持
    續攻擊、及所受傷勢等等部分，經核均有客觀事證可佐，是
    其所述自已足信為真。
  (二)至被告固以前詞置辯，並辯稱：現場沒有任何證人看到事發
    經過，證人陳怡芳證詞亦與事實有所出入云云。惟查，本件
    被告係既自承確實公然於路旁拉扯告訴人之頭髮，如前所述
    其尚且於告訴人倒地欲起身時仍持續有相同對告訴人出手之
    動作，則顯見被告於本件行為時確有欲攻擊告訴人、使其受
    有傷害之心態甚明，則被告辯稱僅拉扯告訴人之頭髮、並未
    出手毆打云云，是否足採本非無疑。次查，觀諸前揭亞東紀
    念醫院診斷書之內容，可知告訴人當日所受之傷勢並未傷及
    下肢、而係集中在頸部以上，是告訴人有無該等傷勢，與其
    是否得以迅速離去現場當無任何關連；況該等傷勢多屬旁人
    無從輕易自外觀發覺之「拉傷、挫傷」，縱被告當場並未發
    覺告訴人受有該等傷害，亦難認該等傷害與被告之行為無因
    果關係，且被告既知告訴人確有拉扯之過程中跌倒，更難對
    告訴人可能因而受有傷害之事諉稱不知。再以，本件事發時
    為一般上班日之上班尖峰時間，而中和區○○路復為新北市
    車潮來往之重要幹道，則被告辯稱「現場沒有任何證人看到
    事發過程」云云，亦屬絕無可能之事，縱使證人陳怡芳於偵
    查中曾供稱：被打的那位小姐是攔計程車離開現場等語（偵
    卷第111 頁），而與告訴人前開所稱「係徒步往民治街逃離
    現場」有所歧異，然此部分證述既屬雙方衝突後之事，本與
    其關於衝突過程之證述是否屬實並無直接關連，且其與證人
    陳怡芳素不相識，證人陳怡芳何有甘冒偽證之風險而為上開
    證述之必要？故此部分證人陳怡芳與告訴人所述雖有歧異，
    仍顯不足作為有利被告認定之依據甚明。
  (三)綜上所述，被告所辯，經核均屬臨訟卸責之詞，不足採信，
    其本件所為犯罪事證明確，應予依法論科。
二、原審參酌上情，認被告所為係犯刑法第277 條第1 項之傷害
    罪，並審酌被告犯罪之動機、目的、手段，告訴人所受之傷
    勢，犯罪所生之損害，並未與告訴人達成和解，及犯罪後之
    態度等一切情狀，量處拘役50日，並諭知易科罰金之折算標
    準，核其認事用法均無違誤，量刑亦屬妥當，應予維持，是
    被告仍執前詞提起上訴，為無理由，自應予駁回。末查，被
    告前未曾因故意犯罪受有期徒刑以上刑之宣告，此有臺灣高
    等法院被告前案紀錄表可查，其固因與案外人薛理治婚姻關
    係不睦致罹刑典，惟依其卷內所提蒐證照片（偵卷第88-99
    、101-105 頁），仍應認其所指薛理治於婚姻關係存續中仍
    多次在外過夜乙節尚非純屬一己之猜測，本院因認被告應屬
    一時情緒控制不佳始為本件犯行，故雖其犯後未能坦承犯行
    ，然惡性終非極為重大，且被告於審理中並自承目前業已針
    對其與案外人薛理治之婚姻問題提起訴訟，是堪認其經此偵
    、審程序及刑之宣告，既知依合法途徑尋求解決紛爭，當亦
    知所警惕、而無以非法方式再犯類似犯罪之虞，是本院認為
    前開對其宣告之刑，以暫不執行為適當，爰依刑法第74條第
    1 項第1 款之規定，併予宣告緩刑2 年；又本院斟酌被告之
    犯罪情節，俾使其得以從中記取教訓，爰併依刑法第74條第
    2 項第5 款之規定，命其應向檢察官指定之政府機關、政府
    機構、行政法人、社區或其他符合公益目的之機構或團體提
    供240 小時之義務勞務，及依刑法第93條第1 項第2 款規定
    ，諭知於緩刑期間付保護管束，以啟自新。
據上論斷，應依刑事訴訟法第455 條之1 第1 項、第3 項、第36
8 條、第364 條，刑法第74條第1 項第1 款、第2 項第5 款、第
93條第1 項第2 款，判決如主文。
本案經檢察官謝伊婷到庭執行職務。
中    華    民    國   100    年    12    月    27    日
          刑事第十六庭  審判長  法  官  林家賢
                                法  官  鄧雅心
                                法  官  黃沛文
上列正本證明與原本無異。
不得上訴。
                                書記官  尤怡文
中    華    民    國   100    年    12    月    27    日
附錄本判決論罪法條：
中華民國刑法第277條
（普通傷害罪）
傷害人之身體或健康者，處3 年以下有期徒刑、拘役或1 千元以
下罰金。
犯前項之罪因而致人於死者，處無期徒刑或7 年以上有期徒刑；
致重傷者，處3 年以上10年以下有期徒刑。